臺灣士林地方法院交通事件裁定　　　　95年度交聲字第1183號
原處分機關　交通部公路總局台北區監理所基隆監理站
異　議　人
即受處分人　甲○○
　　　　　　　　　　之1
上列受處分人因違反道路交通管理處罰條例案件，對於臺北市交
通事件裁所95年12月7 日所為之處分（原處分案號：基監字第裁
42-AIK408087、42-AIK408088號），聲明異議，本院裁定如下：
        主  文
異議駁回。
    理  由
一、按汽車駕駛人在公共汽車招呼站十公尺內臨時停車者，處新
    臺幣（下同）300 元以上600 元以下罰鍰；又汽車駕駛人，
    駕駛汽車不服從交通勤務警察之指揮或稽查，而道路交通管
    理處罰條例第二章無處罰之規定者，處900 元以上1,800 元
    以下罰鍰，並記違規點數1 點，道路交通管理處罰條例第55
    條第2 款、第60條第2 項第1 款、第63條第1 項第1 款分別
    定有明文。次按汽車於交岔路口、公共汽車招呼站10公尺內
    不得臨時停車；又汽車在禁止臨時停車處所不得停車，道路
    交通安全規則第111 條第1 項第2 款、第112 條第1 項第1
    款亦規定至明。
二、原處分意旨略以：本件異議人即受處分人甲○○於民國95年
    11月1 日下午5 時21分許，駕駛車號391 ─MD號營業小客車
    ，在臺北市○○路11號前，經臺北市政府警察局信義分局交
    通分隊舉發「一、在公共汽車招呼站十公尺內臨時停車。二
    、不服從交通勤務警察或依法令執行交通指揮、稽查問人員
    之指揮。」之違規，爰依道路交通管理處罰條例第55條第2
    款、第60條第2 項第1 款規定，分別裁處罰鍰600 元、900
    元，並依同條例第63條第1 項第1 款記違規點數1 點。
三、聲明異議意旨略以：舉發當日伊載客至上開地點，停等紅燈
    ，並非臨時停車，因此被取締，當時伊向取締之警察說明，
    伊並未大聲叫囂喧嘩，值勤警察就開罰單說伊不服取締，爰
    依法聲明異議云云。
四、本件異議人甲○○固不否認其確有駕駛前開車輛於舉發地點
    臨時停車之事實，惟矢口否認有何違規行為，並以前揭情詞
    置辯。經查：證人即攔停舉發員警乙○○到庭結證稱：當時
    伊騎機車在松壽路東往西方向行駛，見391 ─MD號計程車臨
    時停車於松壽路11號前公車招呼站10公尺內，伊就將機車騎
    到異議人計程車前頭，並下車向其索取證件並拍照，告知駕
    駛人違規事由，加以舉發，駕駛人辯稱其為停等紅燈云云，
    為伊所不採，並告知可申訴或至法院向法官聲明異議，駕駛
    人答稱沒有時間，要打110 並阻擋伊離去，伊就告知駕駛人
    ，對舉發員警可循申訴或正常管道，但不可以阻擋伊離去，
    若其再不離開，伊就要舉發其不服警察取締，駕駛人依然阻
    擋伊離開，直至支援警力到達，伊就將駕駛人交由支援警力
    處理便離開等語。並提出異議人之違規照片影本，證稱：異
    議人違規當時，該處前方燈號並非紅燈，且異議人之計程車
    跟前面的紅綠燈設置處約有100 公尺，紅綠燈在松壽路3 號
    ，他停的位置地面上有繪製「公車停靠區」。異議人違規當
    時其左側兩個車道沒有車子，異議人的前方也是松壽路的違
    規停車等情（見本院96年1 月8 日訊問筆錄第2 、3 頁）。
    綜上，關於異議人違規臨時停車一事，除證人乙○○上開證
    述外，復有乙○○提出之本件違規照片影本2 張可為佐證，
    從照片可清晰看出異議人停車處前方近距離內並無紅綠燈燈
    號設置處，且停車處路面繪製有「公車停車處」等字。雖異
    議人爭執稱：渠停車的地方距離前方的紅綠燈，只有50公尺
    ，不是100 公尺云云，然查不論50公尺，或是100 公尺，此
    等距離顯不屬於所謂「停等紅燈」之合理距離，況異議人承
    認渠停車時剛好左邊車道已經沒有車子等情，衡以在公共汽
    車招呼站十公尺內停車或臨時停車，均會妨礙公車靠邊停車
    及影響乘客上下車，危及交通安全，故道路交通安全規則第
    111 條第1 項第2 款明定公共汽車招呼站十公尺內不得臨時
    停車，而法既有明文，以異議人為領有營業汽車駕駛執照之
    駕駛人，對於上開道路交通安全規則之規定，更難諉為不知
    ，足見異議人明知在「公車停靠區」係禁止其所駕計程車臨
    時停車之地點而臨時停車，無任何合法理由，其所為之辯解
    並不可採。關於異議人不服從交通勤務警察指揮一事，除證
    人乙○○前開證詞外，本院並勘驗證人乙○○所提出之光碟
    ，發現舉發當時情況如下：警察即證人乙○○取締異議人，
    異議人當場表示是在停等紅燈，乙○○即向異議人索取行照
    、駕照，之後要交付舉發單，異議人拒簽、拒收，警察表示
    異議人應在11月16日之前去繳罰款，並要離開，要異議人不
    要抓住他的機車，異議人再度表示他是在停等紅燈沒有違規
    ，並稱要向110 報案，要警察不可離開現場等情。衡情證人
    乙○○為臺北市政府警察局信義分局之員警，僅係執行勤務
    時適時發現異議人違規情形而上前取締，其與異議人素不相
    識，復無怨隙，應無甘冒觸犯偽證之罪責，故意構詞誣陷異
    議人之必要，苟無其他積極證據可佐，實難認其有何濫行舉
    發違規之情形，且綜合證人乙○○前開證詞及上開光碟之勘
    驗結果，異議人確實於經舉發違規臨時停車後，有出手抓住
    警員乙○○所騎機車，阻止乙○○離開之行動，經乙○○提
    醒其不能如此阻擋，並指揮其離去而不服從，是異議人亦有
    此部分之違規事實，至為明確。至於異議人當時向110 報案
    ，並不因之賦予其任何權利可對抗交通勤務警察之指揮，併
    予敘明。
五、綜上，異議人前揭所辯各節，顯係事後推諉卸責之詞，均無
    足採，其確有前述在公共汽車招呼站十公尺內臨時停車及不
    服從交通勤務警察指揮之交通違規事實，應堪認定。從而原
    處分機關以本案違規事實明確，依道路交通管理處罰條例第
    55條第2 款、第60條第2 項第1 款、第63條第1 項第1 款之
    規定，分別裁處異議人罰鍰，並記違規點數1 點，核無不當
    。本件異議為無理由，應予駁回。
據上論斷，應依道路交通案件處理辦法第19條，裁定如主文。
中　　華　　民　　國　　96　　年　　5　　月　　3 　　日
                  交通法庭法  官  趙文卿
以上正本證明與原本無異。
如不服本裁定，應於送達後5日內，向本院提出抗告狀。
                          書記官  陳佳伶
中　　華　　民　　國　　96　　年　　5 　月　　14　   日
